# 请教陈版主，维护网络运营的软件开发人员发生的职工薪酬能否确认为研发费用

提问人：xujilin 时间：2020-06-17 11:07:53
请教陈版主，维护网络运营的软件开发人员发生的职工薪酬能否确认为研发费用还是管理费用呢？在会计核算上，研发费用必须要有专项吗？

回答人：chenyiwei
根据《财政部关于企业加强研发费用财务管理的若干意见》（财企[2007]194号）：
一、企业研发费用(即原“技术开发费”),指企业在产品、技术、材料、工艺、标准的研究、开发过程中发生的各项费用,包括:
(一)研发活动直接消耗的材料、燃料和动力费用。
(二)企业在职研发人员的工资、奖金、津贴、补贴、社会保险费、住房公积金等人工费用以及外聘研发人员的劳务费用。
(三)用于研发活动的仪器、设备、房屋等固定资产的折旧费或租赁费以及相关固定资产的运行维护、维修等费用。
(四)用于研发活动的软件、专利权、非专利技术等无形资产的摊销费用。
(五)用于中间试验和产品试制的模具、工艺装备开发及制造费,设备调整及检验费,样品、样机及一般测试手段购置费,试制产品的检验费等。
(六)研发成果的论证、评审、验收、评估以及知识产权的申请费、注册费、代理费等费用。
(七)通过外包、合作研发等方式,委托其他单位、个人或者与之合作进行研发而支付的费用。
(八)与研发活动直接相关的其他费用,包括技术图书资料费、资料翻译费、会议费、差旅费、办公费、外事费、研发人员培训费、培养费、专家咨询费、高新科技研发保险费用等。
因此，如果其职责主要是维护生产用网络的正常运行，则相关职工薪酬不应纳入研发支出。如果是为了某个研发项目搭建的专门网络，则为该网络提供维护服务的人员的人工支出可以计入该项目的研发支出中。

提问人：laladq 时间：2020-07-01 20:39:00
陈版，如果在为客户定制开发的过程中为项目进行研发活动，并实现在项目中，不形成知识产权，是否可以确认为研发费用？一定要证明这个研发的效用吧？谢谢！

回答人：chenyiwei
应计入合同履约成本而不是研发费用。